---
title: "Mastering Shiny"
subtitle: "Hadley Wickham"
format: html
editor: visual
---

Here are my notes from the book [Mastering Shiny](https://mastering-shiny.org/index.html).

# Getting started

## Your first Shiny app

Une application Shiny contient deux éléments essentiels :

-   l'**UI** (interface utilisateur) -\> définit l'apparence de l'application\
-   le **server** -\> définit le fonctionnement de l'application

Shiny utilise la **programmation réactive** : la sortie est automatiquement mise à jour quand l'entrée change : c'est le 3e élément clé d'une application Shiny.

Commençons par installer le package :

```{r}
#| eval: false
install.packages("shiny")
```

Pour vérifier la version installée, utiliser `packageVersion("shiny")` (\>= 1.5.0)

Charger le package dans la session actuelle à l'aide de `library(shiny)`.

### Create app directory and file

Il existe plusieurs manières de créer une app Shiny. La plus simple consiste à créer un nouveau répertoire pour l'app et d'y ajouter un fichier `app.R` :

```{r}
#| eval: false
library(shiny)

ui <- fluidPage(
  "Hello, world!"
)

server <- function(input, output, session) {
}

shinyApp(ui, server)
```

Notre app fait 4 choses : 

1) Charger le package Shiny
2) Définir l'interface utilisateur, la page html avec laquelle l'utilisateur va interagir
3) Spécifier le comportement de notre app en définissant la fonction server (vide pour l'instant)  
4) Exécuter shinyApp(ui, server) pour construire et démarrer l'app

Astuces pour créer une nouvelle app dans RStudio :
1) File > New Project > New Directory > Shiny Web Application
2) dans un script app.R, taper "shinyapp" puis Shift + Tab

### Running and stopping

Pour démarrer une app : 
1) Cliquer sur Run app 
2) Ctrl + Shift + Entrée
3) shiny::runApp("app/")

Dans la console, un message s'affiche avec l'url de l'app

Pendant qu'une app Shiny est ouverte, la console est bloquée, il faut quitter l'app : 

1) Icône Stop dans la console
2) Dans la console, appuyer sur Echap (ou Ctrl + C)
3) Fermer la fenêtre d'app

Lorsqu'on modifie le code de notre app, on peut recharger l'app directement (ou utiliser Ctrl + Shift + Entrée)